【裁判字號】    97,裁,967
【裁判日期】    970131
【裁判案由】    綜合所得稅
【裁判全文】
最  高  行  政  法  院  裁  定
                                     97年度裁字第00967號
抗  告  人  甲○○
上列抗告人與相對人財政部臺灣省南區國稅局間因綜合所得稅事
件，對於中華民國96年3月6日高雄高等行政法院95年度訴字第10
62號裁定提起抗告，本院裁定如下︰
    主  文
抗告駁回。
抗告訴訟費用由抗告人負擔。
    理  由
一、按抗告法院認抗告為不合法或無理由者，應為駁回抗告之裁
    定。
二、原裁定以：抗告人因綜合所得稅事件，不服相對人民國95年
    6月20日南區國稅法2字第0950076424號復查決定，提起訴願
    ，經財政部以95年9月7日台財訴字第09500402280號訴願決
    定駁回其訴願，該訴願決定書係於95年9月11日經郵務送達
    方式送達至抗告人住所臺南市東區○○○○街10巷28號，因未
    獲會晤本人亦無受領文書之同居人或受雇人，故將該訴願決
    定書寄存於臺南郵局12支局，並作送達通知書2份，1份黏貼
    於應受送達人住居所，1份置於應受送達人之信箱或其他適
    當之處所，以為送達，是抗告人提起撤銷訴訟之期間，應自
    95年9月12日起算。又抗告人之住居所在臺南市，應扣除在
    途期間6日，至同年11月17日（星期五）即已屆滿。抗告人
    遲至95年11月20日始向原審法院臺南庭提起本件撤銷訴訟，
    顯已逾2個月法定不變期間。抗告人提起本件訴訟，顯非合
    法，應予駁回等語。
三、抗告意旨略謂：(一)、本件抗告人原居住於臺南市東區○○○○
    街10巷28號，惟該房屋於94年間已出售於第三人，此有土地
    及建物謄本各一份可稽，雖抗告人未將戶籍遷出，惟實際已
    不居住於該地，而居住於臺南市○○路377之1號，故相對人
    未查明抗告人之住居所已變更為臺南市○○路377之1號，而
    將訴願決定書逕以寄存送達為送達，顯與行政訴訟法第73條
    第1項規定寄存送達規定相背，於法有違。(二)、原審卷宗內
    雖有送達證書，但並無送達人已將送達通知書黏貼於應受送
    達人住居所、事務所或營業所門首之證據，既無證據證明送
    達人已將送達通知書黏貼於應受送達人住居所、事務所或營
    業所門首，依行政訴訟法第73條第1項規定，即有未合，故
    本件實應以抗告人實際收到訴願決定書之日起算2個月起訴
    期間，抗告人並未逾期等語。
四、本院查：按「訴願文書之送達，除前2項規定外，準用行政
    訴訟法第67條至第69條、第71條至83條之規定。」、「送達
    於應受送達人之住居所、事務所或營業所行之。」、「送達
    不能依前2條規定為之者，得將文書寄存於送達地之自治或
    警察機關，並作送達通知書2份，1份黏貼於應受送達人住居
    所、事務所或營業所門首，1份交由鄰居轉交或置於應受送
    達人之信箱或其他適當之處所，以為送達。」訴願法第47條
    第3項及行政訴訟法第71條第1項、第73條第1項分別定有明
    文。本件抗告人自承其仍設籍臺南市○○○○街10巷28號，且
    其提起訴願時所載送達地址亦為該處，而未另陳明居住於同
    市○○路377之1號，則訴願決定機關以抗告人所載之住所送
    達訴願決定書，郵務機關因未獲會晤本人亦無受領文書之同
    居人或受雇人，乃將訴願決定書寄存於臺南郵局12支局，並
    於送達證書載明制作送達通知書2份，1份黏貼於應受送達人
    住居所，1份置於應受送達人之信箱或其他適當之處所，依
    上揭規定，自無不合。抗告人執詞指稱本件訴願決定書送達
    不合法，核無足採。原裁定以本件訴願逾期駁回抗告人之訴
    ，核無不合。抗告論旨求為廢棄原裁定，為無理由，應予駁
    回。又抗告人所引最高法院92年台抗字第452號判決，尚無
    拘束本院之效力，併予敘明。
五、依行政訴訟法第104條、民事訴訟法第95條、第78條，裁定
    如主文。
中    華    民    國    97    年    1     月    31    日
                    最高行政法院第四庭
                        審判長法官  鍾  耀  光
                              法官  姜  仁  脩
                              法官  王  德  麟
                              法官  黃  清  光
                              法官  吳  慧  娟
以  上  正  本  證  明  與  原  本  無  異
中    華    民    國    97    年    2     月    1     日
                              書記官  黃  淑  櫻


司法院資訊處製作；財團法人民間司法改革基金會備份。
